【裁判字號】    99,抗,886
【裁判日期】    990812
【裁判案由】    聲請定其應執行刑
【裁判全文】
臺灣高等法院刑事裁定                   99年度抗字第886號
    抗 告 人  甲○○
    即受刑人
上列抗告人因聲請定應執行刑案件，不服臺灣板橋地方法院中華
民國99年6月29日裁定（99年度聲字第3170號）提起抗告，裁定
如下：
    主  文
抗告駁回。
    理  由
一、原裁定略以：
    抗告人即受刑人甲○○因違反毒品危害防制條例等案件，經
    先後處刑確定如附表，檢察官聲請定應執行刑應認正當，裁
    定抗告人甲○○應執行有期徒刑3 年6 月。
二、抗告意旨略以：
（一）抗告人聲請就所違犯毒品危害防制條例等7 罪定執行刑，
      原裁定僅就其中6 罪定執行刑。
（二）法院定應執行刑，應受法律外部界線、內部界線的拘束。
      且自新法實施以來，各法院定執行刑的刑度，以犯販賣毒
      品為例，累計刑期達30餘年，定應執行刑僅11年。
      抗告人所涉施用毒品案件，相較之下屬於低度危害社會行
      為，所定應執行刑反而較販毒行為重，顯然不公，請予抗
      告人改過的機會等語。
三、經審查，認定抗告無理由，論述如下：
（一）裁判確定前犯數罪，應依刑法第51條規定，定其應執行刑
      ，刑法第50條、第51條明文規定。
      聲請定應執行刑應由最後事實審法院檢察官向該法院為之
      。法院就檢察官聲請定應執行刑的各罪審核結果，認為均
      合於刑法第50條所定情形，而依同法第53條、第51條定其
      應執行刑確定；縱事後檢察官發現被告另觸犯未經聲請定
      執行刑的他罪，而原聲請定應執行刑之罪的犯罪日期在被
      告另觸犯的他罪判決確定日期之後，只關涉檢察官是否得
      再就該他罪聲請原法院更定其刑，與判斷原定應執行刑裁
      定是否合法無關。最高法院89年台非字第196 號判決參照
      。
      因此，凡檢察官聲請定執行刑的各項宣告刑，均在裁判確
      定前觸犯，即符合聲請定執行刑的要件。至於其他裁判與
      檢察官聲請定執行刑的裁判中縱有符合數罪併罰要件者，
      因該其他裁判既未經檢察官於本案併為定執行刑的聲請，
      法院僅須就已聲請定執行刑的數裁判審酌是否符合數罪併
      罰的要件，並無另將檢察官未聲請定執行刑的其他裁判，
      與聲請裁定的數罪裁判一併審酌的必要。
      依檢察官聲請書所附受刑人甲○○定應執行刑案件一覽表
      記載，受刑人甲○○觸犯附表各罪行的犯罪時間，均在附
      表編號1罪刑判決確定（98年11月30日）前。依上述說明
      ，即已符合刑法第50條數罪併罰要件，檢察官據此聲請定
      其應執行刑，並無不合。
      原審基於不告不理原則，受檢察官聲請範圍限制，就附表
      各罪定應執行刑，並無違誤。
（二）抗告人先後觸犯附表所示施用毒品6 罪，其中，附表3-5
      各次犯行，已經本院定應執行有期徒刑1 年6 月。
      原裁定就抗告人觸犯附表各罪所處刑罰，定應執行有期徒
      刑3年6月，既合於外部性界限範圍（即4年9月以下）、內
      部性界限（即3年11月），抗告意旨指稱原審行使裁量權
      逾越外部界限與內部界限等語，不可採信。
（三）抗告人以所犯毒品危害防制條例案件屬於低度危害社會犯
      行為由，請求減輕應執行刑，並無理由，應予駁回。
四、依刑事訴訟法第412條，裁定如主文。
中    華    民    國    99    年     8     月    12   日
                  刑事第六庭審判長法  官  郭豫珍
                                  法  官  何信慶
                                  法  官  吳淑惠
以上正本證明與原本無異。
如不服本裁定，應於收受送達後五日內向本院提出抗告狀。
                                  書記官  胡勤義
中    華    民    國    99    年     8     月    12   日

司法院資訊處製作；財團法人民間司法改革基金會備份。
